臺灣臺北地方法院民事簡易判決
                                   111年度店簡字第1261號
原      告  臺灣銀行股份有限公司

法定代理人  許志文  
訴訟代理人  涂欽仁  
被      告  連振全  

上列當事人間請求清償借款事件，本院於民國111年10月20日言
詞辯論終結，判決如下： 
    主  文
被告應給付原告新臺幣133,683元，及如附表所示之利息、違約
金。
訴訟費用新臺幣1,440元由被告負擔。
本判決得假執行。但被告如以新臺幣133,683元為原告預供擔保
，得免為假執行。
    事實及理由
一、原告主張：
　㈠被告前於民國109年5月11日向伊借款新臺幣（下同）100,000
    元，約定借款期間3年，自109年5月14日起至112年5月14日
    止，前6個月按月付息，第7個月起按月平均攤還本息，利息
    按中華郵政股份有限公司二年期定期儲金機動利率加碼1%計
    算（現為週年利率1.845%），如被告未按期清償本金時，伊
    得主張全部債務視為到期，並就逾期在6個月以內者，並按
    上開利率10%，超過6個月者，按上開利率20%計付違約金。
    詎被告未依約還款，尚欠47,019元及如附表編號1所示之利
    息、違約金未清償。
　㈡被告又於110年6月15日向伊借款100,000元，約定借款期間3
    年，自110年6月29日起至113年6月29日止，還款及補貼方式
    、利息及違約金之計算方式同前所。詎被告亦未依約還款，
    尚欠86,664元及如附表編號2所示之利息、違約金未清償。
  ㈢爰依兩造間消費借貸契約之法律關係提起本件訴訟，並聲明
    ：如主文第1項所示。
二、被告則以：對原告請求沒有意見，前陣子有還款困難，現可
    按還款計畫償還等語。
三、經查，原告上開主張事實，業據其提出放款借據（勞工紓困
    貸款專用）及小額貸款債權明細（對外債權）查詢為證，且
    為被告所不爭執，自堪信為真實。
四、從而，原告依消費借貸之法律關係，請求被告給付如主文第
    1項所示之金額，為有理由，應予准許。
五、本件事證已臻明確，兩造其餘攻擊防禦方法及所提證據，經
    審酌後認與判決結果不生影響，爰不逐一論列。　
六、本件係適用簡易程序為被告敗訴之判決，爰依民事訴訟法第
    389條第1項第3款規定，依職權宣告假執行；並依同法第392
    條第2項依職權為被告如預供擔保，得免為假執行之宣告。
七、訴訟費用負擔之依據：民事訴訟法第78條。本件訴訟費用為
    裁判費，金額確定為1,440元。
中　　華　　民　　國　　111 　年　　11　　月　　10　　日
                  臺灣臺北地方法院新店簡易庭
                              法  官  張瑜鳳
以上正本係照原本作成。
對於本件判決如有不服，應於收受送達後20日內向本院提出上訴
書狀，上訴於本院合議庭，並按他造當事人之人數附具繕本。
如委任律師提起上訴者，應一併繳納上訴審裁判費。
中　　華　　民　　國　　111 　年　　11　　月　　10　　日
                              書記官  徐子芹
　　　　　　　　　　　　　　　
附表：（金額單位均為新臺幣）
編號  1 2 項目  勞工紓困貸款 勞工紓困貸款 申請日或核貸日  民國109年5月11日 民國110年6月15日 利息 計息本金 47,019元 86,664元  週年利率 1.845% 1.845%  起訖日 民國111年3月14日起至清償日止 民國111年6月29日起至清償日止 違約金 計算方式 其逾期在6個月以內者，並按上開利率10%，超過6個月者，按上開利率20%計付，每次違約狀態最高連續收取期數為9期。   起訖日 民國111年4月14日起至清償日止 民國111年7月28日起至清償日止